【裁判字號】    94,易,532
【裁判日期】    950619
【裁判案由】    竊盜等
【裁判全文】
臺灣臺南地方法院刑事判決               94年度易字第532號
公  訴  人  臺灣臺南地方法院檢察署檢察官
被      告  乙○○
            戊○○
上列被告因竊盜等案件，經檢察官提起公訴（九十四年度偵字第
五八七五號），本院判決如下：
    主  文
乙○○意圖為自己不法之所有，以詐術使人將本人之物交付，累
犯，處有期徒刑捌月。
戊○○無罪。
    事  實
一、乙○○前於民國八十六年間，因竊盜案件，經本院於八十七
    年三月十七日以八十六年度易字第四七六三號判決，判處有
    期徒刑九月確定；復於八十七年間，因竊盜案件，經臺灣高
    等法院高雄分院於八十七年九月九日以八十七年度上易字第
    二一二二號判決，判處有期徒刑一年四月確定，上開二案宣
    告刑經接續執行，甫於八十九年十月二十日縮短刑期執行完
    畢。詎其猶不知悔改，竟意圖為自己不法所有之概括犯意，
    先後於下列時、地為連續竊盜、詐欺犯行：
（一）九十四年四月十日上午六時許，乙○○前往位於臺南縣下
      營村宅內村博愛街六十一號之「童心幼稚園」，因該幼稚
      園業已停止招生，乙○○即自開啟之伸縮鐵門進入幼稚園
      內之開放式停車庫，徒手竊取負責人丁○○所有置於該處
      之身高體重器一台、快速爐鐵架一具及流理台二組。
（二）九十四年四月十七日十八時許，乙○○前往業已歇業而無
      人看管之高雄縣鳳山市○○路與青年路口「搶鍋王火鍋店
      」，徒手竊取店內之壓縮機、按摩馬達、加壓泵浦、收銀
      機各一台。
（三）九十四年四月十九日十六時許，乙○○駕駛其父親吳耀星
      所有車號Ｊ三－一二七六號自小貨車，搭載不知情之配偶
      戊○○，前往位於高雄縣鳳山市○○路與中正路口之廢棄
      衛武營區，乙○○隨即推開側門進入無人看管營區內，徒
      手竊取電纜線二十餘公斤及探照燈五盞。
（四）九十四年四月二十二日十六時許，在臺南縣下營鄉○○街
      六十一號前，乙○○見甲○○所有之ＹＬＢ－九一○號重
      型機車停放該處，即徒手扳開機車坐墊，竊取甲○○所有
      置於坐墊下置物箱之黑色皮包一只，內有新臺幣（下同）
      三千元、台新銀行信用卡（卡號00000000000
      00000號）一張、下營郵局提款卡一張、臺灣企銀提
      款卡一張、國民身份證一張、汽車駕照一張，並將現金及
      台新銀行信用卡留供己用，其餘竊得財物則任意丟棄。
（五）乙○○於竊得甲○○所有之上開台新銀行信用卡一張後，
      知悉該信用卡同時具有加油卡之功能，隨即意圖為自己不
      法之所有，於九十四年四月二十三日凌晨零時六分許，駕
      駛其父親吳耀星所有之車號Ｊ三－一二七六號自小貨車，
      至高雄縣仁武鄉○○路○段八十號「灣內加油站」，持上
      開竊得之台新銀行信用卡加油刷卡消費（免簽名），致該
      加油站人員陷於錯誤而予加油刷卡結帳，詐得加油款項六
      百元，乙○○隨將上開信用卡棄置於高雄縣仁武鄉○○○○○道路沿線。
（六）九十四年四月二十四日十七時許，乙○○駕駛其父親吳耀
      星所有車號Ｊ三－一二七六號自小貨車，再度前往上開廢
      棄之衛武營區，並推開側門進入無人看管之營區內，徒手
      竊取電纜線約七十公斤。
二、嗣經警查知車號Ｊ三－一二七六號自小貨車之駕駛人，曾持
    甲○○失竊之上開台新銀行信用卡前往前揭「灣內加油站」
    盜刷加油消費，於九十四年五月二日十三時四十五分許，循
    線前往乙○○位於臺南縣下營鄉○街村○○街十五巷三十一
    號住處執行搜索，當場扣得乙○○所竊得之身高體重器一台
    、快速爐鐵架一具（均業經警發還丁○○）、壓縮機、按摩
    馬達、加壓泵浦、收銀機各一台、電纜線四十公斤、電纜線
    皮一袋、銅線五十三公斤及探照燈五盞等物，而查悉上情。
三、案經臺南縣警察局麻豆分局報請臺灣臺南地方法院檢察署檢
    察官偵查起訴。
    理  由
甲、被告乙○○部分：
  壹、程序方面：
    一、按刑事訴訟法第九十五條第一款規定，訊問被告應告以
        犯罪之嫌疑及所犯所有罪名，罪名經告知後，認為應變
        更者，應再告知。此項規定，固為被告在刑事訴訟程序
        上受告知之權利，旨在使被告能充分行使防禦權。倘非
        突龔性之裁判，且無礙被告之防禦權之行使，仍不得據
        為第三審上訴之適法理由（最高法院九十四年度台上字
        第三八五、一一九六號判決意旨參照）。
    二、查本案檢察官起訴認被告乙○○於事實一（三）、（六
        ）；（四）所示之竊盜犯行，分別係攜帶可供兇器使用
        之剪線鉗；一字形螺絲起子而犯之，故此部分之起訴法
        條為刑法第三百二十一條第一項第三款之攜帶兇器加重
        竊盜罪，然經本院審理結果，認被告乙○○此部分犯行
        ，係涉犯刑法第三百二十條第一項之普通竊盜罪，而變
        更檢察官之起訴法條（詳如後述），因刑法第三百二十
        一條第一項第三款之攜帶兇器竊盜罪與同法第三百二十
        條第一項之普通竊盜罪，二者間之犯罪構成要件均屬同
        一普通竊盜罪，僅前者為後者之加重條件，而本院審理
        時即已告知檢察官原起訴犯罪嫌疑及所犯所有罪名，雖
        未再告知變更後之法條，然並未超逸被告乙○○防禦權
        之行使範圍，況本院就刑法第三百二十條第一項之普通
        竊盜罪之構成要件為實質之調查，給予被告乙○○適當
        辯論之機會，被告乙○○已知所防禦，且被告乙○○於
        本院審理時，亦坦承上開普通竊盜犯行，有本院九十五
        年五月二十六日審判筆錄在卷可稽（見本院卷第一八０
        頁），顯見被告乙○○就上開普通竊盜之犯罪事實，已
        得以充分防禦，本院審理時雖未告知應變更之罪名，此
        於被告乙○○之防禦權無所妨礙，自無突襲裁判之處，
        於判決本旨亦不生任何影響，合先敘明。
  貳、實體部分：
    一、上揭事實，業據被告乙○○於本院審理時坦承不諱，核
        與證人甲○○、丁○○於本院審理時證述情節相符（見
        本院卷第一０二至一０五、一六三至一六七頁），並有
        贓物認領保管單、卡號00000000000000
        00號之信用卡消費簽帳單、車籍作業系統查詢認可資
        料各一件、車號Ｊ三－一二七六號自小貨車，於九十四
        年四月二十三日凌晨零時六分許，在「灣內加油站」加
        油之翻拍照片三幀在卷可參（見警卷第四六至四七、四
        九、六四至六五頁），是被告乙○○上開自白與事實相
        符，應堪採信，被告乙○○之犯行堪以認定，自應依法
        論科。
    二、核被告所為，係犯刑法第三百三十九條第一項之詐欺取
        財罪、同法第三百二十條第一項之普通竊盜罪。公訴意
        旨雖認被告乙○○於事實一（三）、（六）；（四）所
        示之竊盜犯行，分別係攜帶可供兇器使用之剪線鉗；一
        字形螺絲起子而犯之，因認被告乙○○此部分所為，係
        涉犯刑法第三百二十一條第三款之攜帶兇器竊盜罪。惟
        查：（一）公訴人所指被告乙○○於事實一（三）、（
        六）部分，涉有攜帶兇器加重竊盜犯行，業為被告乙○○所否認，並供稱：員警於搜索伊住處發現之剪線鉗，
        係伊平日從事園藝業之工具，為將竊回住處之電纜線，
        抽取其內之銅線以變賣較高之金額，才持該剪線鉗去除
        包覆電纜線之塑膠皮管，伊並無持剪線鉗行竊等語（見
        本院卷第七十頁）。經查：1.被告乙○○與其配偶即被
        告戊○○平日係以從事園藝業為生，扣案之剪線鉗係渠
        等從事園藝時所用之工具一事，此據證人即被告戊○○
        於本院審理時證述明確（見本院卷第一一０至一一一頁
        ）；2.依卷附員警搜索被告乙○○上址住處之現場照片
        所示，現場即有諸如鐵剪、尖嘴鉗、美工刀、鐮刀、手
        套等從事園藝業需雕塑植物外型之工具，並有整袋電纜
        線皮、數堆已去除包覆電纜線塑膠皮管之金屬銅線等物
        （見警卷第七十至七一、七三頁），則被告乙○○所供
        扣案之剪線鉗，係伊從事園藝業之工具，為抽取其內之
        銅線以變賣較高之金額，才以剪線鉗將竊回住處之電纜
        線去除外包覆之塑膠皮管，伊並無持剪線鉗行竊等語，
        並非全然無據；3.被告乙○○於事實一（三）、（六）
        所示竊盜犯行之查獲過程，乃員警追查證人甲○○失竊
        之上開台新銀行信用卡於前揭「灣內加油站」遭盜刷加
        油消費，而循線前往乙○○位於臺南縣下營鄉○街村○○街十五巷三十一號住處執行搜索所查獲一節，業據被
        告乙○○供述在卷（見警卷第十一頁），並有刑事案件
        移送書一份在卷可憑，且被告乙○○上開事實一（三）
        、（六）之竊盜犯行，除被告乙○○之自白及上開扣案
        證物可憑外，並無他人當場目睹行竊過程，而遍查全案
        卷證資料，亦無相關證據可認被告乙○○此部分之竊盜
        犯行，係持有剪線鉗而犯之，是被告乙○○此部分之所
        為，自難成立刑法第三百二十一條第三款之攜帶兇器竊
        盜罪。（二）公訴人指被告乙○○於事實一（四）部分
        ，另涉有攜帶兇器加重竊盜犯行，此亦為被告乙○○所
        否認，並供稱：伊係徒手扳開證人甲○○所有之ＹＬＢ
        －九一○號重型機車坐墊，竊取坐墊下置物箱之黑色皮
        包，並無持一字形螺絲起子撬開座墊鎖行竊等語，查證
        人甲○○於本院審理時亦證稱：伊發現東西失竊時，機
        車座墊鎖並無被破壞，而機車座墊是有比較鬆弛的情形
        ，但看不出來有變形，伊並無親眼目睹被告乙○○持一
        字形螺絲起子撬開機車坐墊鎖行竊等語明確（見本院卷
        第一０三至一０四頁），則被告乙○○上開行竊方法之
        所辯，核與證人甲○○之證述情節相符，尚非不可採信
        ，此外，依現存事證，亦無其他證據可認被告乙○○於
        事實一（四）之竊盜犯行，係持有一字形螺絲起子而犯
        之，是被告乙○○此部分之所為，亦難成立刑法第三百
        二十一條第三款之攜帶兇器竊盜罪。從而，公訴人漏未
        斟酌上情，認被告乙○○於於事實一（三）、（六）、
        （四）所示之竊盜犯行，係構成犯刑法第三百二十一條
        第三款之攜帶兇器竊盜罪，尚有未洽，惟其起訴之基本
        事實同一，本院自應予以審理，並變更起訴法條。
    三、被告乙○○先後多次普通竊盜犯行，時間緊接，方法相
        同，觸犯構成犯罪要件相同之罪名，顯係基於概括犯意
        反覆為之，應依連續犯之規定，論以一罪，並依法加重
        其刑。被告乙○○所犯上開二罪間，有方法結果之牽連
        關係，應依刑法第五十五條規定，從一重之詐欺取財罪
        論處。又被告乙○○有如事實欄所述之前案科刑及執行
        紀錄，有卷附臺灣高等法院被告前案紀錄表可按，其受
        有期徒刑之執行完畢，五年以內再犯有期徒刑以上之罪
        ，為累犯，應依刑法第四十七條之規定加重其刑。爰審
        酌被告乙○○前已有多次竊盜前案執行紀錄，不知警惕
        ，且正值壯年不思正途賺取錢財，竟圖不勞而獲，以連
        續竊盜、詐欺之手段，達其獲取財物之目的，其所為已
        對被害人之財產造成損害，顯見其法紀觀念淡薄，兼衡
        其竊盜、詐欺所得之財物價值不高，犯罪手段亦屬平和
        及其犯罪後坦承犯行等一切情狀，量處如主文所示之刑
        ，以資懲儆。至扣案之壓縮機、按摩馬達、加壓泵浦、
        收銀機各一台、電纜線四十公斤、電纜線皮一袋、銅線
        五十三公斤及探照燈五盞，均係被告乙○○竊得之贓物
        ，應另行發還被害人；另扣案之電鑽一台、砂輪機一台
        、鐵剪一支、鐵鎚一支、六角扳手七支、拔釘器一支、
        尖嘴鉗二支、剪線鉗二支、螺絲起子三支、美工刀一支
        、鑰匙三串、削皮鐮刀三支、鑿子二支、手套一雙等物
        ，均係被告乙○○從事園藝業之工具，與本案竊盜犯行
        無涉，業據被告乙○○供承在卷（見本院卷第一七三頁
        ），且非違禁物，爰均不為沒收之宣告。
  參、不另為無罪諭知部分：
    一、公訴意旨另以：被告乙○○：（一）於事實一（一）所
        示時、地，尚有竊取證人丁○○所有之菜刀二支、水桶
        四個及採光罩鋁條十根；（二）九十四年四月二十三日
        上午八時，乙○○又前往「童心幼稚園」，竊取鐵碗、
        白金鐵桿、櫥櫃、鋁門等物，適為負責人丁○○發覺而
        未遂；（三）九十四年四月二十六日十九時許，再度持
        有兇器剪線鉗一支，前往廢棄之衛武營區，竊取電纜線
        三十公斤，因認被告乙○○上開（一）、（二）、（三
        ）之犯行，分別涉有刑法第三百二十條第一項之普通竊
        盜罪、同法第三百二十條第三項、第一項之普通竊盜未
        遂罪、同法第三百二十一條第一項第三款之攜帶兇器竊
        盜罪嫌。
    二、按告訴人之告訴，係以使被告受刑事訴追為目的，是其
        陳述是否與事實相符，仍應調查其他事實以資審認，始
        得為不利被告之認定（五十二年台上字第一三００號判
        例意旨參照）。訊據被告乙○○堅決否認上開（一）之
        竊盜犯行，辯稱：伊僅有竊取身高體重器一台、快速爐
        鐵架一具及流理台二組而已，並無竊取菜刀二支、水桶
        四個及採光罩鋁條十根等物等語。經查，證人即告訴人
        丁○○於警詢及本院審理時，固證稱其於事實一（一）
        所示時、地，尚有遭竊菜刀二支、水桶四個及採光罩鋁
        條十根等物在卷，惟證人丁○○於警詢及本院審理時，
        已一致陳稱其並未目睹遭竊之情形，而證人丁○○上開
        失竊物，並無扣案可憑，且依卷內現存資料，亦無其他
        積極事證，可證被告乙○○於事實一（一）所示時、地
        ，尚有竊取證人丁○○所有之菜刀二支、水桶四個及採
        光罩鋁條十根等物，是本院自難僅憑告訴人丁○○片面
        之指訴，遽認被告乙○○確有上開（一）之竊盜犯行，
        則本應就此部分為無罪之諭知，然與前揭被告乙○○於
        事實一（一）竊盜有罪部分，為事實上之同一案件，僅
        係竊盜行為標的之減縮，爰不另為無罪之諭知。
    三、公訴人認被告乙○○另涉犯上開（二）之普通竊盜未遂
        犯行，係以證人即告訴人丁○○於警詢之指訴為其論據
        。訊據被告乙○○堅決否認有此公訴人所指之犯行，供
        稱：伊當時將車號Ｊ三－一二七六號自小貨車，停在「
        童心幼稚園」車庫前，即至對面運動場觀看晨起運動，
        俟伊回來開車，員警表示幼稚園內有失竊東西，伊還將
        駕駛座打開讓員警看，確實車子裡面沒有東西，否則員
        警一定會要求查看等語。經查：證人丁○○於本院審理
        時證稱：當時伊看到用飼料袋包起來整袋的東西就放在
        廂型車後方，從車窗外看飼料袋被鐵桿撐起來的外型，
        很像是幼稚園內自動洗碗機裝碗的鐵籃子，伊就通知管
        區警員，因為當時只是猜測，員警只有要求被告乙○○
        打開車窗，讓他看一下而已，沒有檢視飼料袋內所裝的
        東西就讓被告乙○○離開了；伊事後進入幼稚園內清點
        才發現失竊物品數量，但是否放在飼料袋裡面，伊沒有
        查看，也不確定等語（見本院卷第一六六至一六九頁）
        ，準此，依證人丁○○上開所證，顯然其並未目睹遭竊
        過程，且無從確認置於被告乙○○自小貨車後車廂內之
        飼料袋內裝有遭竊物品，復無上開遭竊財物扣案可佐，
        況被告乙○○如業將竊得之鐵碗等物裝入飼料袋內並置
        於後車廂內，其大可儘速駕車逃逸，豈有仍將車輛停放
        於現場之理，是本院尚無從依證人丁○○上開臆測之詞
        ，認定被告乙○○有公訴人此部分所指之犯行，此外，
        復查無其他積極證據堪認被告乙○○涉有上開犯行，本
        應就此部分為無罪之諭知，然與前揭被告乙○○之竊盜
        論罪科刑部分，有裁判上一罪關係，故不另為無罪之諭
        知。
    四、公訴人認被告乙○○另涉犯上開（三）之加重竊盜犯行
        ，無非係以被告乙○○於警詢之自白及扣案物為其論據
        。訊據被告乙○○堅詞否認上開（三）之加重竊盜犯行
        ，辯稱：伊總共到衛武營偷了二次，都是空手偷竊，第
        一次是偷探照燈跟電纜線，第二次即九十四年四月二十
        四日是偷電纜線，起訴書所載之電纜線總數量沒有錯，
        但起訴書所載伊另於九十四年四月二十六日前往衛武營
        區偷竊，並不實在等語（見本院卷第一七八、一八０頁
        ）。查被告乙○○於本院審理時，已更異其前於警詢時
        自白前往衛武營偷竊之次數，則被告乙○○於警詢自白
        之真實性，已不無可疑；況被告乙○○於本案之竊盜次
        數，除其自白外，並無他人目睹可證，業如前述，自不
        能逕以被告乙○○前後不一之瑕疵自白，逕認被告乙○○有部分之犯行，而本院亦查無被告乙○○確有公訴人
        所指上開（三）之加重竊盜犯行，則基於「無罪推定」
        之原則，自應為有利於被告乙○○之認定，是不能證明
        被告乙○○有此部分之犯罪，原應為無罪之諭知，惟公
        訴人認被告乙○○此部分之犯行與前揭竊盜罪之論罪科
        刑部分，有裁判上一罪關係，亦不另為無罪之諭知，附
        此敘明。
乙、被告戊○○部分：
  一、公訴意旨另以：被告戊○○與其配偶即被告乙○○就事實
      一（三）之竊盜犯行，具有犯意聯絡及行為分擔，因認被
      告戊○○涉犯刑法第三百二十一條第三款之攜帶兇器竊盜
      罪嫌。
  二、按犯罪事實應依證據認定之，無證據不得認定犯罪事實，
      不能證明被告犯罪者，應諭知無罪之判決，刑事訴訟法第
      一百五十四條第二項、第三百零一條第一項分別定有明文
      。又事實之認定，應憑證據，如未能發現相當證據，或證
      據不足以證明，自不能以推測或擬制之方法，以為裁判基
      礎。而認定不利於被告之事實，須依積極證據，茍積極證
      據不足為不利於被告事實之認定時，即應為有利於被告之
      認定，更不必有何有利之證據。另認定犯罪事實所憑之證
      據，雖不以直接證據為限，間接證據亦包括在內，然而無
      論直接或間接證據，其為訴訟上之證明，須於通常一般之
      人均不致有所懷疑，而得確信其為真實之程度者，始得據
      為有罪之認定，倘其證明尚未能達到此一程度，而有合理
      之懷疑存在時，致使無從形成有罪之確信，根據「罪證有
      疑，利於被告」之證據法則，即不得遽為不利被告之認定
      ；再檢察官就被告犯罪事實，應負舉證責任，並指出證明
      之方法，刑事訴訟法第一百六十一條第一項定有明文。因
      此，檢察官對於起訴之犯罪事實，應負提出證據及說服之
      實質舉證責任。倘其所提出之證據，不足為被告有罪之積
      極證明，或其指出證明之方法，無從說服法院以形成被告
      有罪之心證，基於無罪推定之原則，自應為被告無罪之諭
      知（最高法院九十四年度台上字第五五０九號、九十五年
      度第二八二八號判決意旨參照）。
  三、查公訴人認被告戊○○涉有此部分之犯行，無非係以被告
      戊○○自白：被告乙○○進入衛武營區行竊，並將竊得之
      電纜線丟出，由伊撿取後放到貨車上之飼料袋內等語及被
      告乙○○之供詞為其主要依據。訊據被告戊○○堅詞否認
      有公訴人上開所指之犯行，供稱：當時伊因工作很累就留
      在貨車上休息，只有被告乙○○下車進入衛武營區內，事
      後被告乙○○將電纜線拿回車上，才幫被告乙○○開車門
      ，伊並不知道被告乙○○係去衛武營區行竊，而伊在偵查
      中與警詢相同之供述，是怕會與被告乙○○一同被收押，
      三個小孩無人照顧等語。經查：（一）共同被告乙○○固
      於偵查中供稱：第一次去衛武營（即事實一（三））時，
      被告戊○○有幫伊撿電纜線云云，然其於警詢及本院審理
      時，則一致供稱：當天伊開小貨車載伊太太（即被告戊○○）前往高雄幫客人作園藝，下午工作完要返回台南途中
      才將車開往廢棄之衛武營區，當時伊拿飼料袋進入營區內
      偷電纜線，被告戊○○待在小貨車上並不知伊要進去行竊
      ，被告戊○○完全不知情等語（見警卷第十三頁、本院卷
      第十四、六九、一三一頁），準此，被告乙○○於偵查中
      固供稱被告戊○○幫伊撿拾竊取之電纜線云云，然並未經
      具結，已難認有證據能力，且可見被告乙○○上開於警詢
      所供並非於法院審理時，始臨訟杜撰有利於被告戊○○之
      說詞，是被告乙○○上開偵查中之瑕疵供詞，尚難採為被
      告戊○○犯罪之依據；（二）被告戊○○於警詢、偵查時
      均供稱：「乙○○跟我說電纜線是撿來的；因為工作告一
      段落，營區軍人已撤走，乙○○想進去撿一些東西來變賣
      以貼補家用，我不知道乙○○那是竊盜行為」等語明確（
      見警卷第二五頁、偵查卷第十八頁），則被告戊○○縱有
      如警詢、偵查中所稱伊將被告乙○○丟出之電纜線撿取後
      ，放入貨車上飼料袋內之客觀行為，然其對於被告乙○○
      之竊盜行為當時，主觀上是否係基於相互之認識，並以共
      同犯罪之意思參與，而得成立共同正犯，已非無疑；（三
      ）被告二人於九十四年五月三日上午八時五十五分許，經
      警隨案移送臺灣臺南地方法院複訊，被告乙○○經內勤檢
      察官訊問後，以其有反覆實施刑法第三百二十一條同一犯
      罪之虞，當庭諭令向本院聲請羈押，有臺灣臺南地方法檢
      察署九十四年五月三日點名單可稽（見偵查卷第十五頁）
      ，則被告戊○○供稱：伊在檢察官訊問時之自白，係因害
      怕會與被告乙○○一同被收押，三個小孩無人照顧之情，
      衡情亦非無可能，是尚無僅憑被告戊○○上開與事實不符
      之自白，逕認被告戊○○有為公訴人所指之竊盜犯行。
  四、綜上所述，公訴人所舉之證據與指出之證明方法，尚有合
      理性之懷疑存在，未得使本院形成被告戊○○有罪之心證
      ，此外，本院於應依或得依職權調查證據之範圍內，復查
      無其他積極證據可資認定被告戊○○涉有前開共同竊盜罪
      嫌，自屬不能證明被告戊○○犯罪，基於無罪推定之原則
      ，依法應諭知無罪。
據上論斷，應依刑事訴訟法第二百九十九條第一項前段、第三百
條、第三百零一條第一項，刑法第三百三十九條第一項、第三百
二十條第一項、第五十五條，罰金罰鍰提高標準條例第一條前段
，判決如主文。
本案經檢察官丙○○到庭執行職務。
中    華    民    國    95    年    6     月    19    日
                  刑事第五庭    審判長法  官  鄧希賢
                                      法  官  包梅真
                                      法  官  張銘晃
以上正本證明與原本無異。
如不服本判決應於送達後10日內向本院提出上訴狀。
                                      書記官  林憶梅
中    華    民    國    95    年    6     月    21    日
附錄本案論罪科刑法條全文：
刑法第339條
意圖為自己或第三人不法之所有，以詐術使人將本人或第三人之
物交付者，處5年以下有期徒刑、拘役或科或併科1千元以下罰金
。
以前項方法得財產上不法之利益或使第三人得之者，亦同。
前二項之未遂犯罰之。
刑法第320條
意圖為自己或第三人不法之所有，而竊取他人之動產者，為竊盜
罪，處 5 年以下有期徒刑、拘役或 500 元以下罰金。
意圖為自己或第三人不法之利益，而竊佔他人之不動產者，依前
項之規定處斷。
前二項之未遂犯罰之。


司法院資訊處製作；財團法人民間司法改革基金會備份。
